【裁判字號】    89,易,3777
【裁判日期】    890928
【裁判案由】    傷害
【裁判全文】
臺灣高雄地方法院刑事判決                        八十九年度易字第三七七七號
    公  訴  人  臺灣高雄地方法院檢察署檢察官
    被      告  戊○○
    選任辯護人  柳聰賢
    被      告  丙○○
    被      告  乙○○
右列被告因傷害案件，經檢察官提起公訴（八十九年度偵字第七四六四號），本院判
決如左︰
    主  文
戊○○、丙○○、乙○○共同傷害人之身體，各處有期徒刑陸月，如易科罰金，均以
佰元折算壹日。
    事  實
一、戊○○係精工藥品公司負責人，於民國八十八年十二月二日上午十時許，因甲○○與其子丁○○持「ＳＵＰＥＲ」成藥二瓶，至高雄市○○○路二六三號三樓戊○○推銷成藥之會場，要求戊○○退費，戊○○表示迄散會後再退，惟為丁○○
    所拒，並要求立即退費，此舉引起戊○○之不滿，竟與其僱用之員工丙○○、乙○○及不詳姓名成年男子二人，共同基於傷害之犯意聯絡，毆打丁○○；甲○○
    前來勸阻，亦被戊○○、丙○○、乙○○圍毆。致丁○○受有嘴角裂傷、左側顏
    面擦傷、左肩擦傷及瘀腫、左腰瘀腫等傷害；甲○○受有右前胸挫傷併壓痛泛紅
    、右手第五指挫傷、右背部挫傷併泛紅等傷害。
二、案經丁○○、甲○○訴由高雄市政府警察局苓雅分局報請臺灣高雄地方法院檢察
    署檢察官偵查起訴。
    理  由
一、右揭事實業據被告戊○○、丙○○、乙○○坦承不諱，核與告訴人丁○○、甲○○指訴情節相符，而告訴人二人確分別受有如事實欄所述之傷害，則有驗傷診斷
    書各一紙附卷可佐，應認被告三人自白與事實相符，罪證明確，犯行均堪認定。
二、核被告三人所為，均係犯刑法第二百七十七條第一項之傷害罪。被告以一接續行
    為圍毆傷害告訴人二人，係侵害二身體法益，為同種想像競合犯，應從一重處斷
    。被告三人及不詳姓名之成年男子二人間，有犯意聯絡及行為分擔，均為共同正
    犯。審酌被告三人因告訴人要求其退還所購藥品費用而生爭執，即共同出手毆打
    告訴人，其恃強凌弱，惡意非淺，惟其犯罪後坦承犯行，態度良好，及告訴人受
    傷程度等一切情狀，爰酌情量處如主文所示之刑，並諭知易科罰金之折算標準，
    以示懲儆。
三、據上論斷，應依刑事訴訟法第二百九十九條第一項前段，刑法第二十八條、第二
    百七十七條第一項、第五十五條、第四十一條，罰金罰鍰提高標準條例第一條前
    段、第二條，判決如主文。
中      華      民      國      八十九      年    九    月    二十八    日
                                  臺灣高雄地方法院刑事第二庭
                                      法  官    劉建利
右正本證明與原本無異。
如不服本判決，應於判決送達後十日內，向本院提出上訴狀。
                                      書記官    洪生輝
中      華      民      國      八十九      年    九    月    三十      日
附錄論罪科刑法條：刑法第二百七十七條第一項。
傷害人之身體或健康者，處三年以下有期徒刑，拘役或一千元以下罰金。


司法院資訊處製作；財團法人民間司法改革基金會備份。
